Matheus Feu

Desenvolvedor Python (Backend)

Sou graduando em Engenharia de Computação e tenho experiência como desenvolvedor backend em Python, utilizando frameworks como Django, Flask e FastAPI na construção de REST APIs, scripts e bots de captação de dados web, utilizando ferramentas como Selenium, BeautifulSoup e Scrapy. Além disso, também possuo conhecimentos em análise e limpeza de dados com as bibliotecas Pandas, Matplotlib e Numpy, bem como em gerenciamento de bancos de dados como MySQL, SQL Server, PostgreSQL e SQLITE3.



- matheusfeu@gmail.com
- 👿 wakatime.com/@Feu
- **S** matheus.feu

- São Paulo, Brasil
- in linkedin.com/in/matheus-feu-558558186
- github.com/matheus-feu

EDUCAÇÃO

Engenharia de Computação

Centro Universitário das Américas - FAM

02/2017 - Present

São Paulo, SP

Curso

 Bacharelado em Engenharia de Computação

EXPERIÊNCIAS

Estágio em Desenvolvimento Sistemas (ADVPL | SQL)

Grupo MOAS

04/2022 - 07/2022

São Paulo, SP

Atuei como Estagiário de desenvolvimento de sistemas Protheus ERP, acompanha no desenvolvimento de scripts, programas na linguagem ADVPL. Escrevia consultas SQL, análise do banco de dados e gerenciamento, participai no desenvolvimento duma dashboard SLA de atendimento no Power BI, realizava atendimentos remotos/telefônicos de N1 e N2 no sistema ERP Protheus TOTVS. Atuei em registros e atendimentos de chamados na plataforma GLPI.

Tarefas

- Responsável por realizar consultas no banco de dados (SQL Server), utilizando SQL, na finalidade gerar o relatório para o negócio.
- Responsável pela resolução de chamados referente ao sistema ERP Protheus, resolvendo bugs e melhorias.
- Habilidade para construir Dashboards utilizando o Power BI, realizando controle KPIs do setor através de data-driven.

Técnico em Suporte Service Desk Colégio Batista de Guarulhos

01/2022 - 03/2022

Guarulhos, SP

Atuei como Suporte Técnico N1, N2, atendimentos presenciais nas estações, configuração de máquinas, Google Apps Manager (GAM), Google Classroom, LAN/WAN, servidor NAS storage, file server, CFTV e Técnico educacional.

Tarefas

- Responsável pela manutenção da infraestrutura de TI das escolas, gerenciando servidores, computadores redes e sistemas.
- Habilidade rede Wireless TCP/IP e formatação de sistemas Windows, ChromeOS e Linux.

INTERESSES

- Desenvolvedor Python backend
- Desenvolvedor Django

<u>SKILLS</u>

Diango Flask **FastAPI** Selenium Python Numpy **Pandas** Matplotlib Tkinter MvSOL API RESTful MongoDB PostgreSQL Git HTML ElasticSearch Docker

PROJETOS PESSOAL

Site de Receitas (Django)

- Neste projeto consiste a construção de uma aplicação web com Django.
- Aplicação consiste em cadastrar, logar e deslogar os usuários, permite excluir e editar postagem cadastradas.
- Tecnologias usadas: Python, Django, Bootstrap, SQlite3, HTML, CSS, JavaScript, PostgreSQL e Heroku.

API REST Flask - CRUD Users

- API RESTful desenvolvida em Python com o framework Flask, que realiza o CRUD de usuários.
- Tecnologias usadas: Python, Flask, Docker, GitHub, MySQL, JWT, Postman e Pvcharm.

Agenda de Contatos (Django)

- A agenda de contatos é um projeto Django que tem como objetivo gerenciar uma lista de contatos. Com a agenda de contatos, é possível criar, visualizar, atualizar e excluir contatos, bem como organizá-los em categorias.
- Tecnologias usadas: Python, Django, Bootstrap, SQLite, HTML, CSS, JavaScript, JQuery, Git, Heroku e Pycharm.

CERTIFICADOS

Formação Django - 67 horas

Python básico ao avançado - 113.5 horas

Python para Data Science - 70 horas

Python e orientação a objetos - 93 horas

Docker: criando e gerenciando containers - 10 horas

IDIOMAS

Português Proficiência nativa ou bilíngue Inglês Nível Técnico